臺灣新竹地方法院民事判決　　　　　　　　　　　　　九十三年度家訴字第三三號
　　原　　　告　乙○○
　　被　　　告　甲○○
右當事人間請求給付贍養費事件，本院於民國九十三年十一月三十日言詞辯論終結，
判決如左﹕
    主      文
被告應給付原告新臺幣肆佰柒拾肆萬伍仟元，及自民國九十三年七月九日起至清償日
止，按年息百分之五計算之利息。
原告其餘之訴駁回。
訴訟費用由被告負擔百分之九十九，餘由原告負擔。
本判決第一項於原告以新臺幣壹佰伍拾捌萬貳仟元供擔保後得假執行。
原告其餘假執行之聲請駁回。
    事      實
甲、原告方面：
一、聲明：
    （一）被告應給付原告新臺幣（下同）四百七十七萬五千元，及自民國（下同）
          九十三年七月九日起至清償日止，按年息百分之五計算之利息。
    （二）訴訟費用由被告負擔。
    （三）願供擔保請准宣告假執行。
二、陳述：
  　兩造於八十六年十一月十日結婚，育有二名子女范紀凱、范思琴，嗣於九十三年
    五月三日兩造離婚，並簽訂離婚協議書，依協議書之約定「男方（即原告）對於
    長女范思琴歸男方監護，並願自九十三年五月三日起至一百零九年三月二十八日
    止，應按年每月十日前以現金二萬五千元整如數給付給女方（即原告），男方如
    有一期未支付女方，視同全部到期」。惟被告於九十三年五月三日僅給付一萬五
    千元，九十三年六月間未為給付，九十三年七月八日亦僅給付一萬五千元，此後
    至今未再給付，致原告無經濟來源，四處向人借貸。依約被告之給付義務已全部
    到期，原告得一次請求被告給付四百七十七萬五千元等語。
三、證據：提出
    灣企銀活期儲蓄存款存摺、交易明細等件為證。
乙、被告方面：
一、聲明：駁回原告之訴。
二、陳述：
　　離婚協議書是伊簽的，亦有與原告約定自九十三年五月三日起至一百零九年三月
  　二十八日止，每月十日給付二萬五千元，惟目前沒有能力支付，雖有工作，但是
    作模板，不是每天均有工作可作云云置辯。
    理      由
一、原告主張之事實業據提出離婚協議書、離婚協議書贍養費及慰藉金之給付條件書
    面等件為證，被告亦不否認有簽署離婚協議書，並同意自九十三年五月三日起至
    一百零九年三月二十八日止，按月給付原告二萬五千元，是被告縱無法每日均有
    工作亦無從解免其應履行給付之義務，是堪認原告主張屬實。
二、按債權人基於債之關係，得向債務人請求給付；又給付有確定期限者，債務人自
    期限屆滿起，負遲延責任，民法第一百九十九條第一項、第二百二十九條第一項
    定有明文。本件依兩造所簽訂之離婚協議書贍養費及慰藉金之給付條件書面，被
    告若一期未給付視同全部到期，被告於九十三年五月間給付一萬五千元，惟九十
    三年六月即未支付，此為被告所不爭執，則本件贍養費及慰藉金之給付於九十三
    年六月十一日即視同全部到期，被告應一次給付原告四百七十七萬五千元（{(12
    ×15)+11}×25000＝0000000），然原告自承就此贍養費及慰藉金被告已支付三
    萬元（本院九十三年十一月三十日言詞辯論筆錄），從而，原告請求被告給付之
    金額在四百七十四萬五千元之範圍內及未逾民法第二百二十九條第一項、第二百
    三十三條第一項得請求利息之範圍內，為有理由，應予准許，逾此數額之請求，
    應予駁回。
三、原告陳明願供擔保請准宣告假執行，經核其勝訴部份，合於法律規定，爰酌定相
    當之擔保金額宣告之；就其敗訴部分，因該部份訴之駁回而失所依據，應予駁回
    。
四、結論：本件原告之訴為一部有理由、一部無理由，依民事訴訟法第七十九條、第
    三百九十條第二項，判決如主文。
中　　　華　　　民　　　國　　九十三　　年　　 十二 　　月　　 十四 　　日
                              臺灣新竹地方法院家事法庭
                                    法  官  盧玉潤
右為正本係照原本作成
如對本判決上訴，須於判決送達後二十日之不變期間內，向本院提出上訴狀。
                                    書記官  陳德榮
中　　　華　　　民　　　國　　九十三　　年　　 十二 　　月　　 十四 　　日
